臺灣雲林地方法院刑事裁定
111年度虎秩聲字第2號
聲  請  人  
即被移送人  許澤文


上列聲請人因違反社會秩序維護法案件，聲請閱卷，本院虎尾簡
易庭裁定如下：
    主  文
聲請駁回。
    理  由
一、按依刑事訴訟法於審判中向法院聲請檢閱卷宗及證物（以下
    簡稱卷證）或抄錄、重製或攝影，或付與卷證影本，除法規
    另有規定外，依刑事訴訟閱卷規則辦理；被告聲請法院許可
    檢閱卷證，應向法院提出聲請狀，載明下列事項，並簽名或
    蓋章：㈠被告姓名、身分證明文件編號、住居所及聯絡電話
    ；被告為法人者，其名稱及代表人姓名、事務所或營業所。
    ㈡案號及股別。㈢聲請檢閱卷證之範圍。㈣非檢閱卷證不足有
    效行使防禦權之理由及釋明資料。㈤已聲請法院付與卷證影
    本者，其准駁情形、許可範圍及釋明資料。㈥未為前款聲請
    者，其理由及釋明資料。㈦聲請日期。刑事訴訟閱卷規則第2
    條第1項、第20條第1項分別定有明文。又按除被告依本法於
    審判中聲請檢閱卷證或付與卷證影本者外，其他依法聲請檢
    閱卷證或付與卷證影本之情形，準用本規則關於被告聲請檢
    閱卷證或付與卷證影本之規定。刑事訴訟閱卷規則第31條定
    有明文，而本條之立法理由如下：除被告依本法於審判中聲
    請檢閱卷證或付與卷證影本者外，其他依法聲請檢閱卷證或
    付與卷證影本之情形，例如再審聲請（權）人、沒收程序參
    與人、無代理人或代理人為非律師之訴訟參與人及附帶民事
    訴訟被告，依本法第429條之1第3項、第455條之19、第455
    條之42第2項及第490條前段為聲請等情形，亦應準用本規則
    關於被告聲請檢閱卷證或付與卷證影本之規定，俾利實務依
    循，爰訂定本條。從而，被告欲聲請檢閱卷證時，應於聲請
    狀上載明刑事訴訟閱卷規則第20條第1項規定之事項，且除
    被告於審判中外，亦應敘明非檢閱卷證不足有效行使防禦權
    之理由及釋明資料，供法院判斷是否符合其他依法得聲請檢
    閱卷證之情形，再由法院就被告所敘明之理由，依具體個案
    審酌裁定許可與否。末按法院認被告聲請檢閱卷證之聲請不
    合法，而其情形可以補正者，應定期間先命補正，刑事訴訟
    閱卷規則第22條第2項亦有明文。
二、經查，聲請人許澤文因違反社會秩序維護法案件，經本院以
    110年度虎秩字第8號裁定確定等情，有上開裁定及臺灣高等
    法院被告前案紀錄表各1份附卷可稽，應堪認定。是本院110
    年度虎秩字第8號案件已非繫屬本院虎尾簡易庭，聲請人就
    非審理中案件聲請閱卷，核與刑事訴訟法第33條規定不合，
    且依其聲請書所載，除誤引民事訴訟法相關規定外，亦未敘
    明有何為聲請再審、請求非常上訴，或因主張維護其法律上
    利益所需等具體理由，經本院裁定命聲請人應於本裁定送達
    後5日內補正，而該函文於民國111年8月10日合法送達，聲
    請人迄今未補正上開事項，有本院送達證書及聲請人刑事閱
    卷聲請狀可佐，揆諸前揭說明，亦無從准予聲請閱卷。從而
    ，聲請人之聲請於法無據，應予駁回。
三、依刑事訴訟法第220條、刑事訴訟閱卷規則第22條第2項、社
    會秩序維護法第92條，裁定如主文。　
中　　華　　民　　國　　111 　年　　9 　　月　　15　　日
                  虎尾簡易庭    法  官  王子榮
以上正本證明與原本無異。
如不服本裁定，應於裁定送達後5日內向本院提出抗告狀（須附
繕本）。
                                書記官  洪秀虹
中　　華　　民　　國　　111 　年　　9 　　月　　15　　日